【裁判字號】    99,訴,2498
【裁判日期】    990930
【裁判案由】    毒品危害防制條例
【裁判全文】
臺灣板橋地方法院刑事判決              99年度訴字第2498號
公  訴  人  臺灣板橋地方法院檢察署檢察官
被      告  甲○○
上列被告因違反毒品危害防制條例案件，由檢察官提起公訴（99
年度毒偵字第5526號），經本院合議庭裁定由受命法官獨任進行
簡式審判程序，判決如下：
    主    文
甲○○施用第一級毒品，累犯，處有期徒刑拾月。
    事    實
一、甲○○曾因：（一）違反懲治盜匪條例案件，於民國〈下同
    〉79年10月8 日，經臺灣臺北地方法院以79年度訴字第1250
    號刑事判決判處有期徒刑10年，於80年1 月25日，經臺灣高
    等法院以79年度上訴字第4096號刑事判決駁回上訴，嗣於80
    年5 月3 日，經最高法院以80年度台上字第1894號駁回上訴
    而告確定。（二）違反麻醉藥品管理條例案件，於81年3 月
    23日，經本院以80年度訴字第1051號刑事判決判處有期徒刑
    4 月，81年5 月15日判決確定。前開（一）、（二）所示之
    罪刑，經裁定應執行有期徒刑10年3 月確定，刑期起算日期
    為80年5 月3 日，指揮書原載執行完畢日期為89年8 月15日
    ，於83年11月30日因縮短刑期假釋出監，並付保護管束，縮
    刑期滿日為89年7 月10日。（三）違反肅清煙毒條例案件，
    於85年10月3 日，經本院以85年度訴字第602 號刑事判決判
    處有期徒刑3 年4 月，85年11月25日判決確定，另撤銷前開
    假釋，入監併同殘刑〈有期徒刑5 年7 月14日〉接續執行，
    刑期起算日期為85年11月25日，指揮書原載執行完畢日期為
    94年8 月30日，於89年12月14日因縮短刑期假釋出監，並交
    付保護管束，縮刑期滿日為94年5 月18日。（四）竊盜、偽
    造文書案件，於95年8 月21日，經本院以95年度訴字第1503
    號刑事判決判處有期徒刑7 月、7 月，應執行有期徒刑1 年
    ，95年10月2 日判決確定。前開（一）、（二）、（三）所
    示之數罪刑，於96年7 月16日，經本院以96年度聲減字第10
    35號裁定就（二）、（三）部分依序減為有期徒刑2 月、1
    年8 月，並就（二）所示已減刑部分連同（一）所示未減刑
    部分，合併定其應執行之刑為有期徒刑10年1 月確定；另就
    （四）所示之2 罪刑各減為有期徒刑3 月又15日，並定其應
    執行之刑為有期徒刑6 月確定，並併同撤銷假釋後之殘刑（
    有期徒刑2 年7 月4 日）接續執行，刑期起算日期為95年3
    月27日，指揮書執行完畢日期為98年3 月8 日（致使本案犯
    行構成累犯）。又其曾因施用毒品案件，於92年5 月8 日，
    經本院以92年度毒聲字第1065號裁定送觀察、勒戒，因認有
    繼續施用毒品之傾向，於94年7 月29日，經本院以94年度毒
    聲字第1405號裁定令入戒治處所施以強制戒治，於95年3 月
    27日停止戒治釋放出所（接續執行殘刑），並由臺灣板橋地
    方法院檢察署檢察官以95年度戒毒偵字第202 號為不起訴處
    分確定。詎其猶不知悔悟，於前開強制戒治執行完畢釋放後
    ，5 年內之99年4 月26日晚間某時，在臺北縣中和市○○街
    31巷22弄5 號4 樓，以針筒注射之方式施用第一級毒品海洛
    因1 次。嗣因甲○○為毒品監管人口，經警通知於99年4 月
    27日接受採集尿液檢體送驗，檢驗結果呈鴉片類陽性反應，
    乃偵悉上情。
二、案經臺北縣政府警察中和第一分局移送臺灣板橋地方法院檢
    察署檢察官偵查起訴。
    理  由
一、按依刑事訴訟法第284 條之1 之規定，除簡式審判程序、簡
    易程序及第376 條第1 款、第2 款所列之罪之案件外，第一
    審應行合議審判，復依同法第273 條之1 第1 項之規定，除
    被告所犯為死刑、無期徒刑、最輕本刑為三年以上有期徒刑
    之罪或高等法院管轄第一審案件者外，於第一次審判期日前
    之準備程序進行中，被告先就被訴事實為有罪之陳述時，審
    判長得告知被告簡式審判程序之旨，並聽取當事人、代理人
    、辯護人及輔佐人之意見後，裁定進行簡式審判程序。查被
    告甲○○所犯係死刑、無期徒刑、最輕本刑為三年以上有期
    徒刑以外之罪，其於準備程序中就被訴事實為有罪之陳述，
    經法官告知簡式審判程序之旨，並聽取公訴人、被告之意見
    後，業經本院合議庭依上開規定裁定由受命法官獨任進行簡
    式審判程序，合先敘明。
二、訊據被告甲○○坦承前揭犯罪事實，又被告於前開時、地經
    警採集之尿液檢體經檢驗，結果呈嗎啡陽性反應，此有臺北
    縣政府警察局中和第一分局毒品案犯罪嫌疑人姓名及代碼對
    照表、台灣檢驗科技股份有限公司於99年5 月19日出具之濫
    用藥物檢驗報告各1 紙（見臺灣板橋地方法院檢察署99年度
    毒偵字第5526號卷第4 頁、第5 頁）附卷足憑，堪認被告前
    開施用第一級毒品海洛因之自白與事實相符。查被告曾因施
    用毒品案件，於92年5 月8 日，經本院以92年度毒聲字第10
    65號裁定送觀察、勒戒，因認有繼續施用毒品之傾向，於94
    年7 月29日，經本院以94年度毒聲字第1405號裁定令入戒治
    處所施以強制戒治，於95年3 月27日停止戒治釋放出所，並
    由臺灣板橋地方法院檢察署檢察官以95年度戒毒偵字第202
    號為不起訴處分確定，此有臺灣高等法院被告前案紀錄表1
    份附卷足憑，其於觀察、勒戒執行完畢釋放後，5 年內再犯
    本案施用第一級毒品海洛因之罪，核與毒品危害防制條例第
    23條第2 項之規定相符。
三、從而，本案事證已臻明確，被告犯行洵堪認定，自應依法論
    科。
四、核被告甲○○所為，係犯毒品危害防制條例第10條第1 項之
    施用第一級毒品罪。被告施用前持有第一級毒品海洛因之低
    度行為為其施用之高度行為所吸收而不另論罪。查被告曾因
    ：（一）違反懲治盜匪條例案件，於79年10月8 日，經臺灣
    臺北地方法院以79年度訴字第1250號刑事判決判處有期徒刑
    10年，於80年1 月25日，經臺灣高等法院以79年度上訴字第
    4096號刑事判決駁回上訴，嗣於80年5 月3 日，經最高法院
    以80年度台上字第1894號駁回上訴而告確定。（二）違反麻
    醉藥品管理條例案件，於81年3 月23日，經本院以80年度訴
    字第1051號刑事判決判處有期徒刑4 月，81年5 月15日判決
    確定。前開（一）、（二）所示之罪刑，經裁定應執行有期
    徒刑10年3 月確定，刑期起算日期為80年5 月3 日，指揮書
    原載執行完畢日期為89年8 月15日，於83年11月30日因縮短
    刑期假釋出監，並交付保護管束，縮刑期滿日為89年7 月10
    日。（三）違反肅清煙毒條例案件，於85年10月3 日，經本
    院以85年度訴字第602 號刑事判決判處有期徒刑3 年4 月，
    85 年11 月25日判決確定，另撤銷前開假釋，入監併同殘刑
    〈有期徒刑5 年7 月14日〉接續執行，刑期起算日期為85年
    11月25日，指揮書原載執行完畢日期為94年8 月30日，於89
    年12 月14 日因縮短刑期假釋出監，並付保護管束，縮刑期
    滿日為94年5 月18日。（四）竊盜、偽造文書案件，於95年
    8 月21 日 ，經本院以95年度訴字第1503號刑事判決判處有
    期徒刑7 月、7 月，應執行有期徒刑1 年，95年10月2 日判
    決確定。前開（一）、（二）、（三）所示之數罪刑，於96
    年7 月16 日 ，經本院以96年度聲減字第1035號裁定就（二
    ）、（三）部分依序減為有期徒刑2 月、1 年8 月，並就（
    二）所示已減刑部分連同（一）所示未減刑部分，合併定其
    應執行之刑為有期徒刑10年1 月確定；另就（四）所示之2
    罪刑各減為有期徒刑3 月又15日，並定其應執行之刑為有期
    徒刑6 月確定，並併同撤銷假釋後之殘刑（有期徒刑2 年7
    月4 日）接續執行，刑期起算日期為95年3 月27日，指揮書
    執行完畢日期為98年3 月8 日，此有臺灣高等法院被告前案
    紀錄表在卷可稽，其受徒刑之執行完畢後，5 年以內故意再
    犯有期徒刑以上本案之罪，應依刑法第47條第1 項之規定論
    以累犯，並依法加重其刑。爰審酌被告施用毒品，足以戕害
    其身心，滋生其他犯罪，惡化治安，嚴重損及公益，且被告
    曾因施用毒品案件，業經觀察、勒戒、強制戒治，仍未戒斷
    其施用毒品之惡習，竟再為本件施用毒品犯行，顯見其不思
    悔改，惟考量施用毒品行為於本質上係屬自我戕害行為，反
    社會性之程度應屬較低及其犯罪後於本院審理中坦承犯行，
    態度尚佳等一切情狀，量處如主文所示之刑，以資懲儆。
據上論斷，依刑事訴訟法第273 條之1 第1 項、第299 條第1 項
前段，毒品危害防制條例第10條第1 項、第23條第2 項，刑法第
11條前段、第47條第1 項，判決如主文。
本案經檢察官黃怡華到庭執行職務。
中    華    民    國    99    年    9     月    30    日
                  刑事第八庭  法  官  陳鴻清
以上正本證明與原本無異。
如不服本判決，應於判決送達後10日內敘明上訴理由，向本院提
出上訴狀 (應附繕本) ，上訴於臺灣高等法院。其未敘述上訴理
由者，應於上訴期間屆滿後20日內向本院補提理由書「切勿逕送
上級法院」。
                              書記官  黃頌棻
中    華    民    國    99    年    9     月    30    日
附錄本案論罪科刑法條全文：
毒品危害防制條例第10條：
施用第一級毒品者，處六月以上五年以下有期徒刑。
施用第二級毒品者，處三年以下有期徒刑。

司法院資訊處製作；財團法人民間司法改革基金會備份。
